---
title: "Tipologia i cicle de vida de les dades: PRA2 - Titanic"
author: "Autors: Mónica Ortiz i Xavier Maltas"
date: "Decembre 2021"
output:
  html_document:
    highlight: default
    number_sections: yes
    theme: cosmo
    toc: yes
    toc_depth: 2
    includes:
      in_header: RMD-header.html
  word_document: default
  pdf_document:
    highlight: zenburn
    toc: yes
---
*****

# Introducció del dataset

El dataset escollit per a elaborar aquest anàlisi ha sigut __'Titanic - Machine Learning from Disaster'__. Hi podreu accedir a través del següent enllaç a la pàgina web de Kaggle - https://www.kaggle.com/c/titanic

La informació que hi trobem es tracta d'un conjunt de dades associades a cada un dels passatgers del Titanic. A través d'aquestes generarem un model que ens permeti predir quin tipus de passatgers podrien sobreviure a la tragèdia tenint en compte els paràmetres o camps del dataset.

A continuació carregarem les dades i exposem una petita mostra del dataset.

```{r}
df.full <- read.csv("dataset/train.csv")
df.test <- read.csv("dataset/test.csv")
df.realSurvived <- read.csv("dataset/gender_submission.csv")
head(df.full)
```

# Estudi de les dades d'entrada

Començarem realitzant un breu estudi de les dades d'entrada, ja que ens interessa obtenir una visió general de les dades que disposem en primera instància. És per aquest motiu que el primer pas és calcular el nombre de registres i la quantitat d'atributs que tenim al conjunt de dades d'entrenament.


El tipus de variable de cadascuna de les columnes és: 

```{r}
print(paste("Dataset contains", nrow(df.full), "registers"))
colnames(df.full)
sapply(df.full,class)
str(df.full)
summary(df.full)

```

Veiem que disposem d'un total de 891 registres que corresponen als viatgers i tripulació del Titanic, que es troben descrits per 12 atributs diferents. A continuació farem una definició més exhaustiva de cada camp.

|    Variable   |                    Description                                                          |  Type   |
|-------------- | ----------------------------------------------------------------------------------------| --------|
|PassengerId    | ID del passatger                                                                        | Integer |
|Pclass         | Classe en la qual viatjava el passatger                                                 | Integer |
|Name           | Nom del passatger                                                                       | String  |
|Sex            | Gènere del passatger                                                                    | String  |
|Age            | Edat del passatger                                                                      | Numeric |
|SibSp          | Factor que indicia el nombre de germans/parella que hi havia a bord (Sibilings/Spouses) | Integer |
|Parch          | Factor que indica el nombre de pares/fills que hi havia a abord (Parents/Children)      | Integer |
|Ticket         | ID del tiquet                                                                           | String  |
|Fare           | Valor del tiquet                                                                        | Numeric |
|Cabin          | Cabina assignada al passatger                                                           | String  |
|Embarked       | Factor que indica a on va embarcar el passatger                                         | String  |
|Survived       | Factor que indica si va sobreviure o no                                                 | Integer |
|               |                                                                                         |         |

# Anàlisi descriptiva i correlacions 

Sempre és important elaborar un anàlisi sobre les dades per poder observar algun tipus de correlació, ja que d'aquestes dependran les conclusions finals.

Ens recolzarem a un conjunt de processos gràfics que ens ajudaran de forma visual a reconèixer com es distribueixen alguns dels paràmetres corresponents als registres del dataset inicial. Farem ús de les llibreries __ggplot2__, __grid__, __gridExtra__ per a executar aquesta tasca.

```{r}
if(!require(ggplot2)){
  install.packages('ggplot2', repos='http://cran.us.r-project.org')
  library(ggplot2)
}

if(!require(grid)){
    install.packages('grid', repos='http://cran.us.r-project.org')
    library(grid)
}

if(!require(gridExtra)){
  install.packages('gridExtra', repos='http://cran.us.r-project.org')
  library(gridExtra)
}
```

```{r, echo=TRUE, eval = TRUE}
plotbyClass<-ggplot(df.full,aes(Pclass))+geom_bar() +labs(x="Pclass", y="Passengers")+ guides(fill=guide_legend(title=""))+ggtitle("Pclass")
#plotbyClass

plotbyAge<-ggplot(df.full,aes(Age))+geom_histogram(bins=20, colour="black") +labs(x="Age", y="Passengers")+ guides(fill=guide_legend(title=""))+ggtitle("Age")
#plotbyAge

plotbySex<-ggplot(df.full,aes(Sex))+geom_bar() +labs(x="Sex", y="Passengers")+ guides(fill=guide_legend(title=""))+ggtitle("Sex")
#plotbySex

plotbySurvived<-ggplot(df.full,aes(Survived))+geom_bar() +labs(x="Survived", y="Passengers")+ guides(fill=guide_legend(title=""))+ggtitle("Survived")
#plotbySurvived
#grid.arrange(plotbyClass,plotbyAge,plotbySex,plotbySurvived,ncol=2)

plotbySibSp<-ggplot(df.full,aes(SibSp))+geom_bar() + labs(x="SibSp", y="Passengers")+ guides(fill=guide_legend(title=""))+ggtitle("SibSp")
#plotbySibSp

plotbyParch<-ggplot(df.full,aes(Parch))+geom_bar() + labs(x="Parch", y="Passengers")+ guides(fill=guide_legend(title=""))+ggtitle("Parch")
#plotbyParch

grid.arrange(plotbyClass,plotbyAge,plotbySex,plotbySurvived,plotbySibSp,plotbyParch,ncol=2)

```

# Integració i selecció de les dades d’interès a analitzar.

Les variables que mantenim per fer el posterior anàlisi de les dades són:

- Survived
- Pclass
- Sex
- Age
- Sibsp
- Parch
- Fare

```{r, echo=FALSE, eval = TRUE}

relevantFields <- c("Survived", "Pclass", "Sex", "Age", "SibSp", "Parch", "Fare")
df <- df.full[relevantFields]
head(df)

```

La variable 'name', podria tenir algun tipus de relació amb el títol nobiliari, però finalment no la mantenim, ja que
no és una variable que importi a l'hora de predir si un passatger sobreviu o no.

# Neteja de dades

## Les dades contenen zeros o elements buits? Com gestionaries aquests casos?

Veiem que la variable que conté valors nuls és 'Age', decidim reemplaçar aquests valors nuls per la mitjana total de la variable: 

```{r, echo=TRUE, eval = TRUE}

#Check NA values
colSums(is.na(df))
colSums(df=="")

#All NA values of 'Age' var to mean age
mean(df$Age)
df$Age[is.na(df$Age)] <- mean(df$Age,na.rm=T)

colSums(is.na(df))

```
## Identificació i tractament de valors extrems.


Les variables a analitzar del dataframe són 'Age' i 'Fare' ja que són les úniques pròpiament numèriques. 
Grafiquem els gràfics de caixes o boxplots per veure els outliers: 

```{r, echo=TRUE, eval = TRUE}

#Començarem amb els de la variable 'Age', veient estadístiques de la variable i graficant els boxplots: 
summary(df$Age)
age.bp <- boxplot(df$Age, xlab = "Age", horizontal=TRUE)
ageOutliersAge <- age.bp$out
ageOutliersAge

#Aquesta primera verificació s'ha tret de la següent font de dades: 
#https://www.adictosaltrabajo.com/2019/11/28/deteccion-y-reemplazo-de-outliers-con-r/

quantile(df$Age)
iAge <- IQR(df$Age)
iAge
#Outliers per damunt del bigotis:
#Q3 + 1,5 x IQR 
out_upp_Age <- 35 + 1.5 * iAge
out_upp_Age
#Outliers per sota del bigotis: 
#Q1 - 1,5 x IQR
out_low_Age <- 22 - 1.5 * iAge
out_low_Age

# Criteri +/-2SD - 
#Hem utilitzat les següents pàgines web per guiar-nos amb aquest criteri:
#https://machinelearningmastery.com/how-to-use-statistics-to-identify-outliers-in-data/
#https://www.diegocalvo.es/calculo-de-outliers-en-r-distancia-de-gauss-y-de-mahalanobis/
#http://r-statistics.co/Outlier-Treatment-With-R.html

mean<-mean(df$Age)
sd<-sd(df$Age)
cutoff<- sd*2
upperBoundaryAge <- mean+cutoff
lowerBoundaryAge <- mean-cutoff

#Graficar els outliers amb gràfic de punts: 
age.outlier.Age <- abs(scale(df$Age)) > 2
outliers <- na.omit(rbind(df[age.outlier.Age,],df$Age)) 
dataSetWOutliers <- df[!(df$Age %in% outliers$Age),]
plot(dataSetWOutliers$Age, pch=0, xlab="Nº item", ylab="Age",ylim=c(0,90))
points(outliers$Age, pch=16, col="red")

#Identificació outliers variable 'Fare':
#Analitzar estadístiques de 'Fare':
summary(df$Fare)
#Graficar els boxplots per veure els outliers: 
fare.bp <- boxplot(df$Fare, xlab = "Fare", horizontal=TRUE)
fareOutliers <- fare.bp$out 
fareOutliers
#Fare outliers:
quantile(df$Fare)
iFare <- IQR(df$Fare)
iFare
#Outliers per damunt del bigotis:
#Q3 + 1,5 x IQR 
out_upp_Fare <- 31 + 1.5 * iFare
out_upp_Fare
#Outliers per sota del bigotis: 
#Q1 - 1,5 x IQR
out_low_Fare <- 7.91 - 1.5 * iFare
out_low_Fare
#En aquest cas el valor més baix és negatiu i com que no hi ha valors 'Fare' per sota de zero, vol dir que no hi ha outliers per sota del bigotis. 

# Criterio +/-2SD:
mean<-mean(df$Fare)
sd<-sd(df$Fare)
cutoff<- sd*2
upperBoundaryFare <- mean+cutoff
lowerBoundaryFare <- mean-cutoff

fare.outlier <- abs(scale(df$Fare)) > 2
outliers <- na.omit(rbind(df[fare.outlier,],df$Fare))
dataSetWOutliers <- df[!(df$Fare %in% outliers$Fare),]
plot(dataSetWOutliers$Fare, pch=0, xlab="Nº item", ylab="Fare", ylim = c(0,515))
points(outliers$Fare, pch=16, col="red")

#Els outliers 'Age' els eliminem del dataframe, ja que no son gaires i generen soroll i desviacions 
#quan fem anàlisis i fem models de predicció.

#Els de 'Fare'són bastant més, i al treure'ls sí estariem eliminant molta informació del data,
#Decidim deixar-los en el dataframe per analitzar ja que son dades reals, perquè per exemple, la tripulacio no pagava #el ticket, en canvi els rics de 1ª classe pagaven els tickets molt més cars que els de tercera, és una diferenciació #REAL. 

#Eliminem els outliers variable Age:
library('dplyr')
df.clean <- df %>% filter(Age > 2 & Age < 55)
head(df.clean)
```
# Anàlisi de les dades i representació dels resultats a partir de taules i gràfiques.

Hem decidit juntar el punt 4 i 5 perquè a mesura que anem fent anàlisis i prediccions del dataset anem mostrant les gràfiques corresponents d'aquella predicció en contret. D'aquesta manera el codi i els gràfics estan millor organitzats i s'entèn millor. 

```{r, echo=TRUE, eval = TRUE}

#Per començar hem creat una variable dummy amb 'Sex' per transofrmar-la en numèrica i poder utilitzar-la per fer predicions: 

#Sex to dummy variables
sexfactor = factor(df.clean$Sex)
dummies.sex = model.matrix(~sexfactor)
RL.df <- data.frame(df.clean, dummies.sex[,2])
RL.df$dummies.sex <- RL.df$dummies.sex...2.
RL.df$dummies.sex...2. <- NULL


#Hem començat fent un model de regressió logística representat dins una funció Sigmoide: 

#RL - Model de regressió logistica 
if (!require('caret')) install.packages('caret'); library('caret')

#Creating Sigmoide function
RL.model <- glm(Survived ~ Pclass + dummies.sex +Age + SibSp + Parch + Fare, data=RL.df, family=binomial) #https://stats.idre.ucla.edu/r/dae/logit-regression/
summary(RL.model)

#Clean Test DF, per fer les prediccions necessitarem el datset de test, que hem carregat al començament de la pràctica, i també s'ha de netejar de la mateixa forma que el dataset de 'train': 

df.test <- select(df.test, Pclass, Sex, Age, SibSp, Parch, Fare)
colSums(is.na(df.test))
colSums(df.test=="")
df.test$Age[is.na(df.test$Age)] <- mean(df.test$Age,na.rm=T)
df.test$Fare[is.na(df.test$Fare)] <- 0 #If this value is a NA, we set it to 0. We can not know which was its price.

#Regressió Logística del dataset de test, df.test:
RL.df.test <- df.test
sexfactor.test = factor(RL.df.test$Sex)
dummies.sex.test = model.matrix(~sexfactor.test)
RL.df.test <- data.frame(RL.df.test, dummies.sex.test[,2])
RL.df.test$dummies.sex <- RL.df.test$dummies.sex.test...2.
RL.df.test$dummies.sex.test...2. <- NULL


#Fem les prediccions
RL.predictions <- predict(RL.model, RL.df.test)
#View(RL.predictions)
plot(RL.predictions)

#Apply Sigmoide function:
sigmoideFunction <- function(x){1/(1+exp(-x))}
sigmoideNormailzedValues <- sapply(RL.predictions, sigmoideFunction)
plot(sigmoideNormailzedValues)
abline(h=0.5, col="red")

#Computing survived parameter:
RL.survived <- ifelse(sigmoideNormailzedValues > 0.5, 1,0)
#View(RL.survived)
RL.df.test$predictedValue <- sigmoideNormailzedValues
RL.df.test$PredictedSurvived <- RL.survived

#Test with the real results
RL.df.test$RealSurvived <- df.realSurvived$Survived
head(RL.df.test)
#Per acabar de veure l'exactitud del model que acabem de crear fem una matriu de confusió, ja que és una bona forma de comprovar-ho: 
PredictedSurvivedFactor <- factor(RL.df.test$PredictedSurvived)
RealSurvivedFactor <- factor(RL.df.test$RealSurvived)
RL.confusionMatrix <- confusionMatrix(PredictedSurvivedFactor,RealSurvivedFactor)
RL.confusionMatrix
#Aquest model té un exactitud del 95% segons la matriu de confusió.

#DT - Decision Tree
DT.df <- df.clean
summary(DT.df)

#Per fer l'anàlisi de prediccions d'arbre de decisió necessitem el paquet 'rpart' i per representar els resultats el 'rpart.plot':

if (!require('rpart')) install.packages('rpart'); library('rpart')
if (!require('rpart.plot')) install.packages('rpart.plot'); library('rpart.plot')

DT.rpart.df <- DT.df
DT.rpart.df.test <- df.test

#Model creation
DT.rpart.model <- rpart(Survived ~ Pclass + Sex + Age + SibSp + Parch + Fare, data=DT.rpart.df)
summary(DT.rpart.model)
rpart.plot(DT.rpart.model)

#Predictions
DT.rpart.predictions <- predict(DT.rpart.model, DT.rpart.df.test)
#View(DT.rpart.predictions)

DT.rpart.survived <- ifelse(DT.rpart.predictions > 0.5, 1,0)
#View(DT.rpart.survived)

#Adding columns for the comparison:
DT.rpart.predictions <- factor(DT.rpart.predictions)
DT.rpart.df.test$predictedValue <- DT.rpart.predictions
DT.rpart.df.test$PredictedSurvived <- DT.rpart.survived
DT.rpart.df.test$RealSurvived <- df.realSurvived$Survived
head(DT.rpart.df.test)
#Confusion Matrix:

DT.rpart.predictedSurvived.factor <- factor(DT.rpart.df.test$PredictedSurvived)
DT.rpart.realSurvived.factor <- factor(DT.rpart.df.test$RealSurvived)

DT.rpart.confusionMatrix <- confusionMatrix(DT.rpart.predictedSurvived.factor,DT.rpart.realSurvived.factor)
DT.rpart.confusionMatrix
#Aquest model té un exactitud del 94% segons la matriu de confusió, per tant el model de predicció de Regressió Logística, fet anteriorment seria una mica més acurat.
```

# Resultats i conclusions


