---
title: "TCVD-PRA2-Titanic"
author: "Mónica Ortiz i Xavier Maltas"
output:
  html_document:
    highlight: default
    number_sections: yes
    theme: cosmo
    toc: yes
    toc_depth: 2
  word_document: default
  pdf_document:
    highlight: zenburn
    toc: yes
---


```{r setup, include=FALSE}
knitr::opts_chunk$set(echo = TRUE)
```

# Descripció del dataset. Perquè és important i quina pregunta/problema pretén respondre?

# Integració i selecció de les dades d’interès a analitzar.

```{r}
#Loading datasets
dfFull <- read.csv("dataset/train.csv")
dfTest <- read.csv("dataset/test.csv")
```

#Todo

|     Variable     |                    Description                         |  Type   |
|----------------- | -------------------------------------------------------| --------|
|Any               | Any del registre                                       | Numèric |
|Mes               | Mes del registre                                       | Numeric |
|CodiDistrict      | ID del districte                                       | Numeric |
|NomDistrict       | Nom del districte                                      | String  |
|CodiBarri         | ID del barri                                           | Numeric |
|NomBarri          | Nom del barri                                          | String  |
|Poblacio16_64anys | Població entre 16 i 64 anys                            | Numeric |
|PesAtur           | Percentatge atur dins la població d'entre 16 i 64 anys | Numeric |
|                  |                                                        |         |

```{r}
head(dfFull)
summary(dfFull)
colnames(dfFull)
```


```{r}
#Variables que mantenim - 'survived', 'pclass', 'name', 'sex', 'age', 'sibsp', 'parch', 'fare'
# La variable 'name', pot tenir algun tipus amb el títol nobiliari? 

relevantFields <- c("Survived", "Pclass", "Name", "Sex", "Age", "SibSp", "Parch", "Fare")
df <- dfFull[relevantFields]

```

# Neteja de dades

```{r}

```

# Anàlisi de les dades

# Resultats

# Conclusions: Resolució del problema



